# 长期股权投资核算问题 2

提问人：jangyanbo 时间：2015-11-19 17:34:40
陈老师好！关于长期股权投资核算问题向您请教 甲公司 2010 年 6 货币出资 100 设立乙公司（非上市公司）， 2010 七月引入其他投资者丙导致丧失控制权，乙方经评估的净资产 500 万元（按照投资估值,），丙方投资是 410 万元，占比是75%，甲方占比25%（甲方丧失控制权时，剩余的25%的比例假如说不具有共同控制和重大影响）我的问题是： 1 、甲方由控制状态到符合金融工具计量要求的情况下，是否按照公允价值 125 万元确认可供出售金融资产贷方 25 万元的投资收益呢（也就是说评估报告是否可以作为金融资产具有公允价值的依据呢）。或者说这种情况是否可以按照原来的 100 万的投资作为确认可供出售金融资产的入账价值呢 2 、如果评估报告可以作为公允价值的依据的话，确认的 25 万元的投资收益是处置损益吗，还是只是为了满足金融资产的确定要求（公允价值的计量要求）而做的分录呢，如何理解 25 万元的投资收益呢

回答人：chenyiwei
1 、通常应根据丙方的入股价格按比例推算甲公司仍持有的 25 ％剩余股权于控制权丧失之日的公允价值。 2 、是处置收益。请搜索“跨越会计处理界线”的相关讨论。